【裁判字號】    99,監,13
【裁判日期】    990302
【裁判案由】    選定監護人
【裁判全文】
臺灣臺東地方法院民事裁定                99年度監字第13號
聲  請  人  甲○○
相  對  人  乙○○
關  係  人  陳林秀樺
上列當事人間聲請選定受監護宣告人之監護人事件，本院裁定如
下：
    主    文
選定甲○○（男，民國○○○年○月○○日生，身分證統一編號
：Ｚ000000000號）為受監護宣告之人乙○○（男，民
國○○○年○月○日生，身分證統一編號：Ｚ00000000
0號）之監護人。
指定陳林秀樺（女，民國○○○年○月○○○日生，身分證統一
編號：Ｚ000000000號）為會同開具財產清冊之人。
聲請程序費用由聲請人負擔。
    理    由
一、按民法總則中華民國97年5月2日修正之條文施行前，已為禁
    治產宣告者，視為已為監護宣告，於修正施行後，適用修正
    後之規定，民法總則施行法第4條第2項定有明文。次按受監
    護宣告之人應置監護人。法院為監護之宣告時，應依職權就
    配偶、四親等內之親屬、最近1年有同居事實之其他親屬、
    主管機關、社會福利機構或其他適當之人選定1人或數人為
    監護人，並同時指定會同開具財產清冊之人。法院為前項選
    定及指定前，得命主管機關或社會福利機構進行訪視，提出
    調查報告及建議。監護之聲請人或利害關係人亦得提出相關
    資料或證據，供法院斟酌。法院選定監護人時，應依受監護
    宣告之人之最佳利益，優先考量受監護宣告之人之意見，審
    酌一切情狀，並注意下列事項：(一)受監護宣告之人之身心狀
    態與生活及財產狀況。(二)受監護宣告之人與其配偶、子女或
    其他共同生活之人間之情感狀況。(三)監護人之職業、經歷、
    意見及其與受監護宣告之人之利害關係。(四)法人為監護人時
    ，其事業之種類與內容，法人及其代表人與受監護宣告之人
    之利害關係。民法第1110條、第1111條、第1111條之1分別
    定有明文。
二、聲請意旨略以：相對人（現為受監護人）乙○○於民國82年
    12月3日受禁治產宣告（現為監護宣告），由其母羅阿珠擔
    任監護人，惟該監護人於96年9月18日過世，且相對人無配
    偶，其父林添來已於73年5月29日過世，爰請求選定聲請人
    為相對人之監護人等語。
三、經查，聲請人主張上揭事實，業據其提出戶籍謄本3件、相
    對人父母之除戶謄本、親屬系統表、同意書各1件為證，自
    堪信為真實。本院審酌聲請人甲○○為受監護宣告人乙○○
    之胞弟，有意願擔任乙○○之監護人，且乙○○平日均由聲
    請人負責照顧等情狀，認聲請人應有監護乙○○之能力，並
    適於任之，是由聲請人任監護人，符合受監護宣告人乙○○
    之最佳利益，爰依民法第1111條第1項之規定，選定聲請人
    甲○○為受監護宣告之人乙○○之監護人。另本院參酌陳林
    秀樺為受監護宣告人乙○○之姐，爰依上揭規定，指定陳林
    秀樺為會同開具財產清冊之人。
四、依非訟事件法第21條第1項前段，裁定如主文。
中    華    民    國    99    年     3    月     2    日
                  家事法庭  法  官  范乃中
以上為正本係照原本作成。
如對本裁定抗告須於裁定送達後10日內向本院提出抗告狀，並繳
納抗告費新臺幣1,000元。
中    華    民    國    99    年     3    月     2    日
                            書記官  洪月甚

司法院資訊處製作；財團法人民間司法改革基金會備份。
